Inventaris van archieven van het Directoraat-Generaal voor de Volksontwikkeling en taakvoorgangers van het ministerie van Onderwijs, Kunsten en Wetenschappen, (1926) 1945-1965
Nationaal Archief, Den Haag
- Archief van de Afdeling Bijzonder Jeugdwerk in Internaatsverband, 1936-1965, 16.
  - Stukken betreffende bijzondere onderwerpen, 16.2
    - Sociale Jeugdzorg in buitengewone omstandigheden, 16.2.2
      - Correspondentie met het Ministerie van Binnenlandse Zaken betreffende de begroting van de Centrale Evacuatie Commissie., 1951-1960; 869; 1 omslag
      - Correspondentie met het Ministerie van Binnenlandse Zaken betreffende de reorganisatie van het evacuatieorgaan., 1952-1954; 870; 1 omslag
      - Verslagen van de inspecteurs van Jeugdzaken naar aanleiding van bezoeken aan en besprekingen met de provinciale evacuatiecommissarissen., 1952-1958; 871; 1 omslag
      - Verdrag van Genève van 12 augustus 1952 inzake de bescherming van burgers in oorlogstijd., 1952-1959; 872; 1 omslag
      - Beschikkingen inzake benoeming en beloning van jeugdcommissarissen in verband met de watersnood 1953., 1953-1954; 873; 1 omslag
      - Regeling van de hulpverlening op het gebied van de sociale jeugdzorg in het watersnoodrampgebied 1953., 1953-1955; 874; 1 pak
- Archief van de Afdeling Ontwikkeling van Volwassenen, 1938-1965, 17.
  - Stukken van algemene aard, 17.1
    - Fiches van het kaartsysteem voor te bewaren stukken., 1938-1965; 875; 1 pak
    - Verslag over de werkzaamheden van het Bureau Volksontwikkeling en zijn taakvoorgangers inzake de lectuurvoorziening en het bibliotheekwezen, het volksontwikkelingswerk in internaatsverband, de amateuristische kunstbeoefening en volkskunst en de vrijetijdsbesteding., 1955; 876; 1 stuk
    - Notulen van vergaderingen met de Afdeling Kunsten., 1955-1958; 877; 1 omslag
    - Verslagen van besprekingen van de chef van de Afdeling Volksontwikkeling met de staatssecretaris., 1963; 878; 1 omslag
  - Stukken betreffende bijzondere onderwerpen, 17.2
    - Volksontwikkelingswerk, 17.2.1
      - Algemeen, 17.2.1.1
        - Staten houdende overzichten van uitgekeerde subsidiebedragen aan organisaties werkzaam op het terrein van de volksontwikkeling en de lectuurvoorziening over de jaren 1957 en 1958., (1959); 880; 1 omslag
      - In de zogenaamde ontwikkelingsgebieden, 17.2.1.2
        - Bemoeienis met en advisering door de Interdepartementale Commissie Ontwikkelingsgebieden., 1951-1959; 881-889; 9 omslagen
          - Verlenen van medewerking aan de totstandkoming van de beschikking van de minister van Maatschappelijk Werk van 22 januari 1954 houdende instelling van de commissie, 1951 - 1959, 881
          - Ministeriële instemming met de door de commissie voorgestelde regeling inzake interdepartementale coördinatie op het terrein van de financieringsmethode met betrekking tot de sociale planning in de ontwikkelingsgebieden, 1954, 882
          - Behandeling van de door de commissie ontworpen financieringsmethode met betrekking tot de sociale planning in ontwikkelingsgebieden, 1954, 883
          - Overleg met het Ministerie van Maatschappelijk Werk inzake de goedkeuring van voorstellen van de commissie ten aanzien van de methode van subsidiëring in de ontwikkelingsgebieden, 1954 - 1956, 884
          - Overleg met het Ministerie van Maatschappelijk Werk en de instemming van de staatssecretaris met de door de commissie voorgestelde aflooptermijn van de bijzondere exploitatiesubsidies in de ontwikkelingsgebieden, 1955 - 1957, 885
          - Afkeuring door de staatssecretaris van het advies van de commissie aan de minister van Maatschappelijk Werk inzake verhoging van rijkssubsidies in de investeringskosten van gebouwen in ontwikkelingsgebieden van 50 tot 75 procent, 1955 - 1957, 886
          - Correspondentie met het Ministerie van Maatschappelijk Werk naar aanleiding van het advies van de commissie inzake de besnoeiing op begrotingsposten voor de ontwikkelingsgebieden, 1957, 887
          - Overleg met het Ministerie van Maatschappelijk Werk en ministeriële instemming met het door de commissie verstrekte advies inzake een minimumbijdrage van tien procent door particuliere instanties bij investeringsprojecten in de ontwikkelingsgebieden waarbij tevens rijkssteun wordt verleend, 1957 - 1959, 888
          - Nota's inzake een peiling van de commissie naar de behoefte aan bijzondere investeringssteun op maatschappelijk, sociaal-cultureel en sociaalhygiënisch terrein in de ontwikkelingsgebieden, 1958 - 1959, 889
        - Besprekingen met de Sociaal-Culturele Commissie van de Stichting tot bevordering van de welvaart in de Bommelerwaard., 1952; 890; 1 omslag
        - Overleg met het Ministerie van Maatschappelijk Werk inzake de instelling van provinciale commissies voor ontwikkelingsgebieden., 1953-1954; 891; 1 omslag
        - Vertegenwoordiging van het ministerie in de werkgroep voor Sociaal-Cultureel Werk van de Nationale Raad van Advies en Bijstand van het Nationaal Rampenfonds., 1953-1954; 892; 1 omslag
        - Subsidiëring van projecten in de ontwikkelingsgebieden, 1953-1965; 893-899; 1 pak en 6 omslagen
          - Overleg met diverse verenigingen en instanties inzake de subsidiëring van projecten in de ontwikkelingsgebieden, 1953 - 1958, 893
          - Nota's inzake coördinatie tussen de verschillende departementen met betrekking tot het verstrekken van subsidies voor projecten in de ontwikkelingsgebieden, 1954, 894
          - Verslagen van besprekingen over de subsidiëring van projecten in de ontwikkelingsgebieden door de Afdeling Jeugdvorming en Volksontwikkeling, 1956, 895
          - Staten houdende overzichten van de behandeling van subsidieaanvragen voor projecten in de ontwikkelingsgebieden,1957-1965, 896; pak
          - Deelneming van het ministerie in de samenstelling en grootte van de zogenaamde centrale post voor de investeringssubsidies voor projecten in de ontwikkelingsgebieden op de begroting van het Ministerie van Maatschappelijk Werk voor het jaar 1959, 1958 - 1959, 897
          - Correspondentie met het Ministerie van Financiën en het Ministerie van Maatschappelijk Werk inzake bijzondere investeringssubsidies ten behoeve van jeugdgebouwen in de ontwikkelingsgebieden, 1958 - 1959, 898
          - Verhoging van de begrotingspost 'Bijzondere subsidies ten behoeve van de culturele begeleiding in de ontwikkelings- en probleemgebieden' (artikel 36) voor het dienstjaar 1961 en verlaging van de begrotingspost 'Subsidies aan landelijke organisaties van vormingsinstituten voor leerplichtvrije jeugd, enz.' (artikel 114), 1960 - 1962, 899
        - Becommentariëren van begrotingen van het Ministerie van Maatschappelijk Werk en het Ministerie van Sociale Zaken en Volksgezondheid en het samenstellen van de eigen begrotingen voor de jaren 1955-1957 en 1959 met betrekking tot de posten voor ontwikkelingsgebieden., 1953-1958; 900; 1 omslag
        - Instelling van een departementale Commissie Ontwikkelingsgebieden alsmede verslagen van vergaderingen van deze commissie., 1954-1956; 901; 1 omslag
        - Rapporten van de Landelijke Onderzoekscommissie inzake sociologische onderzoeken in de ontwikkelingsgebieden Noord-Limburg, Noord-Oost Noord-Brabant, Oostelijk Friesland, Oostelijk Groningen, Oostelijk West-Friesland (Noord-Holland), Zuid-Oost Drenthe en Zuid-West Groningen., 1954-1956; 902; 1 pak
        - Correspondentie met het Ministerie van Maatschappelijk Werk inzake het beleid en de samenwerking tussen beide ministeries ten aanzien van de ontwikkelingsgebieden., 1956; 903; 1 omslag
        - Correspondentie met de secretaris van de Interdepartementale Studiecommissie 'Gebieden met Bijzondere Structuurveranderingen' inzake maatregelen ter bevordering van de maatschappelijke, culturele en sociaalhygiënische begeleiding van het in de zesde Industrialisatienota neergelegde spreidingsgebied., 1956-1960; 904; 1 omslag
        - Nota van het hoofd van de Onderafdeling Algemene Zaken en Vrijetijdsbesteding inzake de uitvoering van de sociale planning in de ontwikkelingsgebieden en het aandeel van het ministerie daarin., 1959; 905; 1 omslag
        - Nota's inzake de culturele begeleiding van de industrialisatie in de probleemgebieden., 1960-1961; 906; 1 omslag
        - Beleid van het ministerie in de ontwikkelingsgebieden., 1960-1961; 907; 1 pak
        - Rapport van de Sub-Plancommissie Noordwest Overijssel., 1962; 908; 1 stuk
        - Notulen van de vergaderingen van 19 april 1963 van de chefs van de Afdelingen Vrijetijdsbesteding, Volksontwikkeling, Jeugdvorming en Lichamelijke Opvoeding en Sport met de secretarissen van de Plancommissies en secretariaatsleden van de Interdepartementale Commissie Ontwikkelingsgebieden., 909; 1 stuk
        - Rapport van de Plancommissie Friesland inzake voorstellen ter verbetering van het woon- en leefklimaat in het probleemgebied Oostelijk Friesland., 1963; 910; 1 stuk
      - In internaatsverband, 17.2.1.3
        Zie ook inv.nr. 876
        - Subsidiëring van landelijke organisaties voor volksontwikkelingswerk in internaatsverband., 1949-1965; 911-926; 2 pakken, 12 omslagen en 2 stukken
          - Totstandkoming van de Rijksregeling subsidiëring van het volksontwikkelingswerk in internaatsverband 1951, alsmede aanvullingen op en wijzigingen van deze regeling, 1949 - 1959, 911; pak
          - Verzoeken aan de minister van Financiën om suppletoire verhogingen van de post 'Subsidies aan landelijke organisaties voor volksontwikkelingswerk in internaatsverband' op de rijksbegrotingen 1950-1955, 1957 en 1958, alsmede van de post 'Subsidies aan de organen voor de lectuurvoorziening' op de rijksbegroting van 1955, 1951 - 1959, 912
          - Behandeling van begrotingsvoorstellen 1955-1960 ten aanzien van subsidiëring van het volksontwikkelingswerk in internaatsverband, 1955 - 1960, 913
          - Subsidiëring van het volksontwikkelingswerk in internaatsverband, 1955 - 1965, 914
          - Totstandkoming van de ministeriële beschikking van 6 december 1960 inzake de Rijksregeling subsidiëring volksontwikkelingswerk in internaatsverband 1961, alsmede toepassing en wijzigingen van deze regeling, 1955 - 1965, 915; pak
          - Verzoeken aan de landelijke organisaties voor het volksontwikkelingswerk in internaatsverband en de Commissie van Deskundigen voor het Volksontwikkelingswerk in Internaatsverband om gegevens te vertrekken over gesubsidieerde cursussen, 1956 - 1958, 916
          - Uitvaardigen van richtlijnen aan landelijke organisaties en instellingen voor volksontwikkelingswerk inzake subsidieverlening, 1956 - 1958, 917
          - Totstandkoming van de circulaire van 27 april 1957 aan de landelijke organisaties voor het volksontwikkelingswerk in internaatsverband inzake dispensatieverlening van de bepalingen ten aanzien van de subsidiëring van ééndaagse bijeenkomsten, alsmede handhaving van deze regeling voor de jaren 1958 en 1959, 1956 - 1959, 918
          - Circulaires aan de landelijke organisaties voor het volksontwikkelingswerk in internaatsverband inzake subsidiëring van cursussen op het terrein van de amateuristische kunstbeoefening, 1956 - 1959, 919
          - Circulaire aan de landelijke organisaties voor het volksontwikkelingswerk in internaatsverband van 7 december 1956 inzake subsidiëring van zogenaamde gastenweken, vakantiecursussen en zomercursussen voor de jaren 1955, 1956 en 1957 alsmede handhaving van deze regeling voor de jaren 1958 en 1959, 1956 - 1959, 920
          - Totstandkoming van circulaires aan de landelijke organisaties voor het volksontwikkelingswerk in internaatsverband inzake subsidiëring van cursussen met buitenlanders, 1956 - 1961, 921
          - Totstandkoming van circulaires aan de landelijke organisaties voor het volksontwikkelingswerk in internaatsverband inzake verruiming van de subsidieregeling betreffende deelneming van 16-jarigen en jongeren aan cursussen voor volksontwikkelingswerk in internaatsverband, 1956 - 1963, 922
          - Verhoging van de subsidiabele maxima voor de brutosalarissen van hoofd- en cursusleiders van volksontwikkelingswerk in internaatsverband, 1957 - 1961, 923
          - Subsidiëring van externe werkzaamheden van stafleden van internaten voor volksontwikkelingswerk, 1958 - 1962, 924
          - Circulaires aan de besturen van verenigingen en instellingen die vanwege het ministerie subsidie ontvangen inzake verhoging van de salarissen van het aan die verenigingen en instellingen verbonden personeel, 1960, 925
          - Verzoeken tot het verstrekken van een opgave van retributies, abonnementsgelden, entreegelden en dergelijke, geheven door de instellingen die ressorteren onder of subsidie ontvangen van het ministerie, 1964, 926; stukken
        - Jaarverslagen van diverse volkshogescholen en vormingscentra., 1949-1953; 927; 1 omslag
        - Instelling en opheffing van de Commissie van Deskundigen voor het Volksontwikkelingswerk in Internaatsverband., 1950-1961; 928; 1 omslag
        - Eindafrekeningen voor het volksontwikkelingswerk in internaatsverband over de jaren 1953-1955., 1955-1956; 929; 1 omslag
        - Verzoek aan de Commissie van Deskundigen voor het Volksontwikkelingswerk in Internaatsverband tot het instellen van een onderzoek naar de integratie van de vrije expressie als onderdeel van het volksontwikkelingswerk in internaatsverband., 1957-1959; 930; 1 omslag
      - In verenigingsverband, 17.2.1.4
        - Instelling, samenstelling en opheffing van de Contact-Commissie voor de Volksuniversiteiten., 1942-1946; 931; 1 omslag
        - Oprichting en subsidiëring van het landbouwcentrum 'Meridon' te Chevreuse in Frankrijk als opleidingscentrum voor geëmigreerde Nederlandse boeren., 1945-1946; 932; 1 omslag
        - Subsidiëring van provinciale opbouworganen voor zover deze werkzaam zijn op het terrein van de jeugdvorming en de volksontwikkeling., 1949-1956; 933; 1 omslag
        - Vertegenwoordiging van het ministerie in de Sociale Commissie voor Binnenschippers., 1954-1964; 934; 1 omslag
        - Jaarverslagen van de Arbeiders Gemeenschap der Woodbrookers te Bentveld over de jaren 1954-1956., (1955 - 1957); 935; 1 omslag
        - Overleg met het Ministerie van Maatschappelijk Werk en de minister-president in zijn hoedanigheid als voorzitter van de Raad voor Aangelegenheden inzake de Jeugd ten aanzien van overheidsbemoeienis met door verenigingen gegeven opleidingen op het terrein van maatschappelijk werk., 1955-1957; 936; 1 omslag
        - Besprekingen met diverse landelijke en plaatselijke organisaties werkzaam op het gebied van de handenarbeid inzake de onderlinge verhouding en samenhang van de handenarbeid in de school en het jeugdvormings- en volksontwikkelingswerk., 1955-1957; 937; 1 omslag
        - Redevoering van de staatssecretaris ter gelegenheid van het 175-jarig bestaan van de Maatschappij tot Nut van 't Algemeen., 1959; 938; 1 stuk
        - Afwijzing van het subsidieverzoek van het Nederlands Verbond van Vakverenigingen, het Christelijk Nationaal Vakverbond en de Nederlandse Katholieke Arbeidersbeweging om door middel van cursus- en vormingswerk hun kader te vormen en leden 'mondiger' te maken., 1963-1965; 939; 1 omslag
      - Internationale samenwerking, 17.2.1.5
        - Internationale conferentie over volksontwikkelingswerk in Bergen (Noord-Holland) en België van 23 april tot en met 5 mei 1960 onder auspiciën van de Raad van Europa., 1959-1960; 940-942; 3 omslagen
          - Organisatie, 1959 - 1960, 940
          - Redevoeringen van diverse personen, 1960, 941
          - Verslag, 1960, 942
        - Nota van de chef van de Afdeling Volksontwikkeling aan de staatssecretaris inzake aandacht voor het volksontwikkelingswerk in het programma van de Raad van Europa., 1961; 943; 1 stuk
        - Notulen van vergaderingen van de Committee for out of School Education en de Council for Cultural Cooperation, ressorterend onder de Raad van Europa., 1961-1963; 944; 1 pak
        - Uitvoering van de resoluties van de conferenties van Europese ministers van onderwijs, gehouden te Den Haag 1959, Hamburg 1961 en Rome 1962, voorzover deze betrekking hebben op het volksontwikkelingswerk., 1963; 945; 1 omslag
        - Verslagen van conferenties over het volksontwikkelingswerk onder auspiciën van de Raad van Europa., 1964; 946; 1 pak
    - Bibliotheken en leeszalen, 17.2.2
      - Algemeen, 17.2.2.1
        Zie ook inv.nr. 876.
        - Jaarverslagen van organisaties werkzaam op het terrein van het lectuurvoorzieningswerk., 1944-1965; 947; 1 pak
        - Staten houdende overzichten van de boekenvoorraad, het aantal lezers en het aantal uitleningen van de nutsbibliotheken, gerangschikt per provincie in de seizoenen 1949-1950 en 1953-1958., 1950-1959; 948; 1 omslag
        - Nota van de chef van de Onderafdeling Volksontwikkeling aan de chef van de Afdeling Jeugdvorming en Volksontwikkeling houdende een overzicht van de werkzaamheden in 1956 met betrekking tot de lectuurvoorziening., 949; 1 stuk
      - Beleidsvoorbereiding en regelgeving, 17.2.2.2
        Zie ook inv.nr. 912.
        - Behandeling en intrekking van het wetsontwerp houdende voorschriften voor leesbibliotheken later genoemd het voorontwerp Wet op de Jeugdbibliotheken en het voorontwerp Wet op de Winkelbibliotheken., 1948-1956; 950; 1 pak
        - Wijzigingen van de Rijkssubsidievoorwaarden 1921 voor Openbare Leeszalen en Bibliotheken., 1950-1965; 951-956; 1 pak en 5 omslagen
          - Overleg met de Vereniging van Nederlandse Gemeenten inzake wijzigingen van de Rijkssubsidievoorwaarden 1921 en de consequenties daarvan voor de gemeentelijke subsidiebijdragen, 1955 - 1964, 951
          - Correspondentie met diverse personen en instellingen inzake wijzigingen van de Rijkssubsidievoorwaarden 1921, 1959 - 1965, 952
          - Jaarlijkse wijziging van de subsidie-grondtabel volgens artikel 26, 1952 - 1964, 953
          - Totstandkoming van conceptwijzigingen van de Rijkssubsidievoorwaarden 1921, alsmede reacties en adviezen hierop van de Centrale Vereniging voor Openbare Bibliotheken en de Rijkscommissie van Toezicht op de Openbare Bibliotheken, 1957 -1961, 954; pak
          - Partiële wijziging van de Rijkssubsidievoorwaarden 1921 met betrekking tot de formele gelijkstelling in subsidiëring van de Christelijke openbare bibliotheken aan de Rooms-Katholieke openbare bibliotheken, 1956 - 1960, 955
          - Totstandkoming van ministeriële beschikkingen inzake wijzigingen van de Rijkssubsidievoorwaarden 1921, 1950 - 1959, 956
        - Totstandkoming van de zogenaamde overbruggingsregelingen 1953, 1954 en 1955 inzake het verlenen van extra subsidie aan openbare leeszalen en bibliotheken ten behoeve van de aanvulling en vernieuwing van het boekenbezit., 1951-1956; 957; 1 omslag
        - Totstandkoming van de vestigingsbeschikking voor leesbibliotheken van 29 juni 1955 (Vestigingsbesluit Leesbibliotheekbedrijf 1955) en van de algemene maatregel van bestuur van 20 december 1958 houdende toepassing van de Vestigingswet Bedrijven 1954 ten aanzien van het leesbibliotheekbedrijf (Vestigingsbesluit Leesbibliotheekbedrijf 1958)., 1951-1958; 958; 1 omslag
        - Beleidsvoorbereiding inzake de lectuurvoorziening., 1954-1958; 959; 1 omslag
        - Verlenen van bijzondere subsidies ten behoeve van het bibliotheekwerk in de zogenaamde ontwikkelingsgebieden., 1956-1963; 960; 1 omslag
        - Behandeling van de consequenties van het subsidiëringsbeleid ten aanzien van het bibliotheekwerk met betrekking tot begrotingszaken., 1956-1964; 961; 1 omslag
        - Vaststelling van de normen voor toekenning van een rijksbijdrage bij de bouw of herbouw van bibliotheken in de zogenaamde probleemgebieden., 1959-1960; 962; 1 omslag
        - Richtlijnen inzake subsidiëring van provinciale bibliotheekcentrales en zogenaamde centrale wisselbibliotheken krachtens de Rijkssubsidievoorwaarden 1921 voor Openbare Leeszalen en Bibliotheken., 1959-1961; 963; 1 omslag
        - Richtlijnen voor de bouw van openbare bibliotheken in combinatie met dorps- en wijkcentra en richtlijnen voor de bouw van provinciale bibliotheekcentrales., 1961; 964; 3 stukken
        - Richtlijnen voor de subsidiëring van centrale schippersbibliotheken en centrale bibliotheken voor zeevarenden., 1963; 965; 2 stukken
      - Taakuitoefening, 17.2.2.3
        Zie ook inv.nr. 880.
        - Aangelegenheden met betrekking tot het personeel werkzaam bij openbare leeszalen en bibliotheken., 1945-1964; 966-969; 1 pak en 3 omslagen
          - Totstandkoming en diverse herzieningen van de rijkssalarisregeling 1947 voor het personeel werkzaam bij openbare leeszalen en bibliotheken, 1945 - 1964, 966; pak
          - Goedkeuring van wijzigingen van het Pensioenreglement 1925 voor het personeel aangesloten bij de Centrale Vereniging voor Openbare Leeszalen en Bibliotheken, 1947 - 1958, 967
          - Verhoging van het salaris van het personeel werkzaam bij openbare leeszalen en bibliotheken en de consequenties daarvan voor de rijkssubsidie en de gemeentelijke en/of de provinciale subsidies aan bibliotheken, 1950 - 1951, 968
          - Goedkeuring van het door de Centrale Vereniging voor Openbare Bibliotheken gewijzigde Reglement voor het Scheidsgerecht inzake arbeidsgeschillen bij bibliotheken, 1960 - 1961, 969
        - Subsidiëring van instellingen., 1949-1964; 970-978; 8 omslagen en 2 stukken
          - Besprekingen met de landelijke organen voor de lectuurvoorziening inzake subsidiëring van deze organen, 1949 - 1955, 970
          - Verlenen van een extra rijkssubsidie, ten laste van de begrotingsjaren 1954, 1955 en 1956, aan die openbare leeszalen en bibliotheken die op grond van de Rijkssubsidievoorwaarden 1921 voor Openbare Leeszalen en Bibliotheken overheidssteun ontvangen ten behoeve van de aanvulling en vernieuwing van hun boekenbezit, 1952 - 1957, 971
          - Behandeling van rijks- en provinciale subsidieverleningen aan centrale en provinciale plattelandsbibliotheken, 1952 - 1959, 972
          - Subsidiëring van de landelijke organisaties voor de lectuurvoorziening, die niet gesubsidieerd worden krachtens de Rijkssubsidievoorwaarden 1921 voor Openbare Leeszalen en Bibliotheken, 1953 - 1957, 973
          - Rijks- en provinciale subsidieverlening aan centrale en provinciale plattelandsbibliotheken, 1957 - 1959, 974
          - Oprichting en subsidiëring van bibliotheek- en documentatiescholen als opleidingscentra voor bibliotheekpersoneel, 1959 - 1963, 975
          - Bevorderen van de totstandkoming van een regeling voor het verlenen van rijksstudietoelagen aan leerlingen van bibliotheekopleidingen, 1960 - 1961, 976
          - Subsidiëring van lectuurvoorzieningen voor immobiele personen, waaronder bejaarden, door middel van zogenaamde wisselcollecties, 1963 - 1964, 977
          - Staten houdende overzichten per provincie van de in 1963 gesubsidieerde openbare bibliotheken, (1964), 978; stukken
        - Overleg met het Ministerie van Sociale Zaken en Volksgezondheid inzake bemiddeling in een conflict tussen tijdschriftenuitgevers en leesportefeuillehouders., 1953-1954; 979; 1 omslag
        - Verzoek aan landelijke organisaties werkzaam op het gebied van de lectuurvoorziening om richtlijnen uit te vaardigen voor het vernietigen van oude lectuur in verband met het mogelijk historisch belang van deze lectuur., 1955-1957; 980; 1 omslag
        - Notulen van de vergadering met vertegenwoordigers van de Katholieke Centrale Vereniging voor Lectuurvoorziening-Nederland en de Katholieke Centrale Vereniging voor Lectuurvoorziening-Overijssel inzake het bibliotheekwerk dat valt buiten de Rijkssubsidievoorwaarden 1921 voor Openbare Leeszalen en Bibliotheken., 1956; 981; 1 stuk
        - Notulen van vergaderingen met de Centrale Vereniging voor Openbare Bibliotheken., 1956-1959; 982; 1 omslag